臺灣高等法院臺南分院刑事判決　 94年度重上更(四)字第210號
上　訴　人
即　被　告　甲○○
上列上訴人因重利案件，不服中華民國八十六年十月廿八日臺灣
臺南地方法院八十六年度訴字第一五二九號第一審判決（起訴案
號：臺灣臺南地方法院檢察署八十六年度偵字第六一三四號、第
一○三○五號），提起上訴，判決後，經最高法院第四次發回更
審，本院判決如下：
    主  文
原判決關於甲○○部分均撤銷。
甲○○共同乘他人急迫，貸以金錢，而取得與原本顯不相當之重
利為常業，累犯，處有期徒刑壹年，扣案附表一編號01所示詹益
閂身分證影本一張、編號02至16所示物品及扣案附表二編號01至
03所示物品，均沒收之。
    事  實
一、甲○○於民國（下同）八十二年間，因違反麻醉藥品管理條
    例，經臺灣屏東地方法院，判處有期徒刑三月，至八十二年
    十一月九日，易科罰金，執行完畢。
二、八十六年二月至八十六年四月廿五日部分重利犯行：
　　甲○○、癸○○（係子○○胞弟）、壬○○（以上二人均經
  　本院更三審各判處有期徒刑八月，均緩刑五年確定）、楊成
    福、黃欽河（以上二人已判刑確定，黃欽河係子○○侄子）
    ，自八十六年二月間起，至八十六年四月廿五日止，受僱於
    子○○（業經判處徒刑一年二月確定），並與子○○，基於
    共同犯意聯絡，於中國時報、中華日報、自由時報等刊登廣
    告，在台南市○○路○段二五七號三樓之四經營地下錢莊，
    利用電話0000000、0000000、0000000、0000000號，與客戶
    約定見面地點，商談借款事宜，由壬○○負責接聽電話及記
    帳，癸○○負責接聽電話，楊成福、甲○○負責向客戶收取
    本息，楊欽河負責領錢，共同經營貸放重利生意，乘借款人
    戊○○、庚○○、茅大郡、張清龍、蔡雨池、曾景智、謝淑
    玲、陳林秀美、郭怡文、呂學勝、陳俊銘、乙○○、吳宜霞
    、陳清文、陳森勇、李文郎、盧淑容、詹益閂等十八人，急
    需現款之際，以每貸出新台幣（下同）十萬元，十日內還錢
    ，先扣利息五千元，並交十一萬五千元支票或本票為憑，或
    約定每貸出一萬元，十日內還錢，先扣利息二千元，貸款給
    彼等十八人，而向彼等收取月息十五分至六十分，與原本顯
    不相當重利，並以此為業，迨於八十六年四月廿五日為警查
    獲，扣得附表一所示詹益閂借款資料一份（附表一編號01）
    、商業本票三本、帳簿一本、帳單二張、林雅惠名片一張、
    台南市第十信用合作社代收票據憑摺一本、第000-000000號
    行動電話一具、空白商業本票八十九張、錄音帶三捲、廣告
    傳真單一張、刊登明細傳真單一張、子○○所有行動電話二
    具（第000-000000、0000000000號）、合作金庫代收票據申
    請書一張、空白本票一本、雜記紙二張、雜記簿一本，駕照
    一張、戊○○等二人身分證正本、周葉季秋民進黨證正本一
    枚、杜文忠等三人身分證正本、子○○持有債權憑證即台灣
    企銀支票、上海商銀支票、茅大郡簽發本票各一紙、中華電
    信電話收據七張等物品（詳如附表一編號02至24所示）。
三、八十六年四月廿六日至八十六年八月八日部分重利犯行：
　　甲○○承接上揭犯意，受僱於子○○，自八十六年四月廿六
    日起，至八十六年八月八日止，在台南市○○路○段二一八
    號，於中華日報，刊登廣告共同經營貸放重利生意，誘使急
    需款項者，提供支票、身分證、行車執照等證件，以質押借
    款方式，貸放款項，乘借款人辛○○、李信德、丑○○、己○○、李陳素娥、丙○○、丁○○等七人，急需現款之際，
    約定地點，採預扣利息方式，貸款給渠等七人，而收取月息
    七十五分，與原本顯不相當重利，續以此為業。嗣於八十六
    年八月八日，為警查獲，扣得附表二所示李信德、丑○○、
    己○○、李陳素娥等四人身分證影本、丑○○土地所有權狀
    影本及丑○○建物所有權狀影本各一紙（即附表二編號01
    至03）、本票九張、合作金庫支票二張、台南市第三信用合
    作社支票一張（即附表二編號04至06債權憑證），及被害人
    丙○○、己○○、丁○○、蔡楊清津等四人所有身分證正本
    （即附表二編號07）。
四、案經台南縣警察局及台南市警察局第四分局報請臺灣臺南地
    方法院檢察署檢察官偵查起訴。
      理      由
甲、證據能力部分：
  (一)共犯子○○、壬○○、黃欽河、癸○○及被害人辛○○：
  　按被告以外之人於審判外之陳述，而經當事人於審判程序同
　　意作為證據，法院審酌該言詞陳述或書面陳述作成時之情況
  　，認為適當者，亦得為證據（刑事訴訟法第一五九條之五規
    定參照）。本件證人即共犯子○○（警訊、偵查中、原審供
    述）、壬○○（警訊供述）、黃欽河（警訊供述）、癸○○
    （更一審供述）及被害人辛○○（警訊供述），被告甲○○
    於更四審準備程序，均同意作為證據。查上開證人子○○、
    癸○○、黃欽河、壬○○等人，均係本件經營重利行為參與
    人，渠等對上開陳述作成，均未有非出於自由意志所為，則
    以渠等陳述參與重利犯行經過，所供互核相符，本院認渠等
    供述自值為認定犯罪事實依據。另被害人辛○○係就其本人
    向共犯子○○等人所營錢莊借貸經過陳述，而被害人辛○○
    其警訊陳述，復未有證據顯示其作成時情況，係非出於自由
    意志所為，本院亦認被害人辛○○警訊，就其向本件錢莊借
    貸所為供述，亦得為本件認定犯罪事實依據。
  (二)共犯楊成福、子○○部分：
    共犯楊成福、子○○經本院更四審，均以證人身分傳訊到場
    ，經具結後，詰問結果，共犯楊成福對其歷次供述表示，均
    無意見（詳更四卷一○八至一○九頁）。且共犯楊成福、子
    ○○於審判中供述內容，復經被告甲○○詰問（詳更四卷一
    一○、一五六頁），則渠等於更四審供述，自有證據能力。
乙、實體部分：
一、上揭事實，業據上訴人即被告甲○○於警訊、原審及本院上
    訴審及更一審、更三審時，均供承不諱（詳警卷(二)一至三、
    四至五頁、偵查卷(一)廿七頁、五五頁背面，偵查卷(二)七頁背
    面、十三至十四頁，原審卷三二頁背面，上訴審卷廿七頁背
    面、三四頁背面，更一卷一一六、一六○、一八五至一八六
    頁更三卷九九、一○一至一○二頁）。
  (一)且同案共犯子○○自八十五年八月間，至八十六年四月廿五
    日止，經營地下錢莊，乘借款人戊○○、庚○○、茅大郡、
    張清龍、蔡雨池、曾景智、謝淑玲、陳林秀美、郭怡文、呂
    學勝、陳俊銘、乙○○、吳宜霞、陳清文、陳森勇、李文郎
    、盧淑容、詹益閂等十八人，需款孔急之際，以每貸出十萬
    元，十日內還錢，先扣利息五千元，並交十一萬五千元支票
    或本票，或每貸一萬元，十日內還錢，先扣利息二千元方式
    ，貸款給彼等十八人，而向彼等收取月息十五分至六十分，
    與原本顯不相當重利，並以之為常業，其中由甲○○受子○○僱用負責對外事務等情，已據共犯子○○於警偵訊供承（
    詳台南縣警卷一至四頁，偵查卷(一)十七頁背面，原審卷三二
    頁），且同案共犯壬○○於警訊亦供稱，甲○○係一同幫子
    ○○經營地下錢莊等語（詳台南縣警卷五至七頁）。又共犯
    癸○○於更一審亦供稱，其與甲○○係一同受僱於子○○等
    語（詳更一卷一五八至一五九頁）。再者，被害人辛○○於
    警訊亦供稱，被告甲○○係地下錢莊裡面的人，曾來向我收
    過利息有四次等語（詳台南市警卷六至八頁背面）。此外，
    有扣案子○○經營地下錢莊附表一所示物品在卷足證（詳三
    七三五號警卷十八至五十八頁）。是被告甲○○與共犯子○○共同經營地下錢莊，收取高利貸之業務犯行，堪認無誤。
  (二)又據共犯子○○於偵查中供稱：伊有僱用壬○○、甲○○、
    楊成福、癸○○、黃欽河等人（詳六一三四號偵查卷十七頁
    背面），核與共犯楊成福於偵查中供稱：受僱子○○，薪水
    一個月四萬元，幫忙拿錢去換票等語（詳六一三四號偵查卷
    廿七頁）。共犯黃欽河於偵查中供稱：伊受雇於子○○，薪
    水一個月四萬元，幫忙領錢等語（詳六一三四號偵查卷廿七
    頁背面）。共犯壬○○於警訊亦供稱：楊成福、甲○○與我
    是同事關係，癸○○、甲○○、楊成福、黃欽河等人，我們
    一起幫忙子○○經營地下錢莊，每月薪資各為四萬元，我負
    責會計，楊成福、甲○○負責外面，與客戶接洽借款事宜等
    語（詳台南縣警卷六頁及背面）。又證人即共犯子○○於更
    四審到庭供稱，伊有自八十六年二月起僱用甲○○，伊於查
    獲前，曾有指示甲○○，被抓後，外面還有錢要收回來等語
    （詳更四卷一五六頁）。核被告甲○○於偵查中供稱：有受
    僱於子○○，幫忙拿錢去換票，薪水一個月四萬元等語相符
    （詳六一三四號偵查卷廿七頁）。由被告甲○○及共犯間供
    述，互核相符。足見被告甲○○確受雇於共犯子○○經營地
    下錢莊等情屬實。
  (三)又被告甲○○在台南市○○路○段二一八號，於中華日報，
    刊登廣告經營地下錢莊，對借款人辛○○、李信德、丑○○
    、己○○、李陳素娥、丙○○、丁○○等七人，急需款項，
    貸款給渠等，收取月息七十五分，與原本顯不相當重利事實
    ，已據被告甲○○於警偵訊供承，並經借款人辛○○於警訊
    證實，且有附表二所示甲○○經營地下錢莊所用物品可資佐
    證（詳台南市警卷九至十八頁）。被告甲○○亦參與經營事
    實三所示重利犯行，事證明確，亦堪認定。
  (四)至證人子○○於更二審作證時，雖否認本件犯行，然其所供
    不僅與其於警偵訊所供不符，且亦與其於本院更四審所供不
    符，而證人子○○於更二審時，其中被告癸○○，係證人子
    ○○胞弟，則自難期待證人子○○作不利其胞弟癸○○供詞
    。嗣於更四審時，本件審理被告僅剩被告甲○○，則證人子
    ○○已無所顧忌，又坦承有本件重利犯行（詳更四卷一五五
    至一五六頁）。由此可見，證人子○○於更二審否認本件犯
    行，顯係迴護其胞弟癸○○所致。本件證人子○○於更四審
    供述，亦與其前於警訊供述相符，自值採信。
二、更三審發回意旨謂：重利罪構成要件，若借款人告貸時，無
    急迫、輕率、無經驗情事，即與重利罪要件有間，自難論貸
    與人重利罪責。本件各借款人是否確因急迫、輕率、無經驗
    ，而向被告告貸自應於判決理由予以說明云云。經查：
  1.本院經傳訊事實欄所載借款人，除李陳素娥外，餘住所均已
    遷移，無法送達，復經本院再函查所有借款人住所，依新址
    送達，亦均無法送達，有各該查址回函及送達回證在卷可稽
    ，是該部分調查已窮。然基於經驗法則，若非急迫、輕率、
    無經驗，直接向銀行借貸即可，何須忍受與原本顯不相當之
    重利，向地下錢莊借款；又前揭借款人住所均已遷移，無法
    送達，足見已無正常職業，居無定所，依社會一般經驗法則
    ，其等經濟情況顯已困窘、急迫。
  2.復按被告上開重利事實及證據，已在本院八十七年上更(一)字
    第二四四號共犯子○○重利案件明白確認，且主要共犯子○○，亦經本院判處有期徒刑一年二月，有判決書在卷可憑。
  3.按刑法第三百四十四條重利罪成立要件，其中取得與原本顯
    不相當重利，係指就原本利率、時期核算及參酌當地經濟狀
    況，較諸一般債務利息，顯有特殊超額者而言。該項犯罪，
    固須對於特定人為之，始能成立。惟若明知社會上有因急迫
    而舉債濟急，及因輕率或無經驗而從事舉債情形，預定苛刻
    條件，一俟他人告貸，藉以博取重利，為常業者，雖非對於
    特定人乘機利用，難謂非對於一般人具有犯罪概括犯意，自
    有上開法條所載情事，自應論以刑法第三百四十五條常業重
    利罪（最高法院九十一年台上字五七○五號判決參照）。
  4.本件共犯子○○經營地下錢莊，每貸出十萬元，十日內還錢
    ，先扣利息五千元，並交十一萬五千元支票或本票為憑，或
    約定每貸出一萬元，十日內還錢，先扣利息二千元方式，貸
    款給彼等，而向彼等收取月息十五分至六十分，與原本顯不
    相當重利。綜合上情，參以證人李陳素娥於更一審證稱：因
    急須用錢，始前往告貸等語（詳更一卷六五頁背面）。堪認
    被告等人，確利用他人急迫情形，而貸予款項，應屬無疑。
三、按刑法上常業，只須有賴某種犯罪為業意思，並賴以為生者
    而言，不以藉該犯罪為唯一職業為必要，縱令尚有其他職業
    ，亦無礙其成立常業罪（最高法院七十四年度台上字第六五
    五一號判決意旨參照）。換言之，以高利為職業常業犯，縱
    令同時兼具其他職業，仍無礙其為常業犯罪。行為人乘他人
    急迫，貸以金錢，而取得與原本顯不相當重利為常業，所為
    即屬犯刑法第三百四十五條常業重利罪。查被告甲○○於更
    四審供稱，伊受僱於共犯子○○，在地下錢莊工作期間，每
    日從上午九時工作，至下午三時止，下班後即回家休息，未
    再作其他事情等語（詳更四卷一一○頁）。以此觀之，被告
    甲○○受僱於共犯子○○從事地下錢莊工作，既於下班後即
    回家休息而未再從事其他工作，則被告甲○○顯係以此為生
    。核被告甲○○所為，係犯刑法第三百四十五條常業重利罪
    。又被告甲○○本件就八十六年二月至八十六年四月廿五日
    止，與共犯子○○、癸○○、壬○○、黃欽河、黃成福，就
    上開犯行，彼此間有犯意聯絡及行為分擔，應論以共同正犯
    。另被告甲○○就其於八十六年四月廿六日至八十六年八月
    八日所犯重利犯行，其與共犯子○○間，亦有犯意聯絡及行
    為分擔，亦應論以共同正犯，而該部分犯行，與前開八十六
    年二月間至八十六年四月廿五日止重利犯行，被告甲○○均
    係基於概括犯意為之，自屬本件常業犯範圍，應予處罰。又
    被告甲○○於八十二年間，因麻醉藥品管理條例案件，經法
    院判處有期徒刑三月，於八十二年十一月九日執行完畢，有
    臺灣高等法院被告全國前案紀錄表在卷可按，五年內，被告
    再犯本件有期徒刑以上之罪，為累犯，應依刑法第四十七條
    規定，加重其刑。
四、原審以甲○○罪證明確，因予論罪科刑，固非無見。惟查：
　(一)有罪判決，應記載認定犯罪事實所憑證據及認定理由，刑事
  　訴訟法第三百十條第一款定有明文，而認定事實，所憑證據
    ，須確實存在，倘判決書所記載證據，與卷內筆錄或證物不
    合，則判決即乏依據，自屬採證違法。原判決依被告甲○○
    在警偵訊供述及被害人辛○○於警訊證述等證據資料，認被
    告甲○○自八十六年四月廿六日起，仍在台南市○○路○段
  　二一八號，繼續經營地下錢莊，收取月息六十分，與原本顯
    不相當重利，並賴此為業云云。然被告甲○○於偵查中供稱
    ：利息先扣，一萬元扣二千五百元，十天一期等語（詳一○
    三○五號偵查卷七頁背面）；被害人辛○○於警訊供稱：借
    得廿萬元正，我借得現金以日息計算，每日廿五分利，十日
    償還一次，每次五萬元償還，合計月息七十五分等語（詳三
    八七號警卷六頁背面），則原判決認被告甲○○收取利息，
    為月息六十分，與上揭供述，即有不合。又共犯子○○於警
    偵訊始終供稱，黃欽河係其所僱用等語（詳台南縣警卷二頁
    背面、六一三四號偵查卷十七頁背面）。且共犯黃欽河於警
    偵訊供稱：我祇受僱於子○○，一個月四萬元，幫忙領錢等
    語（詳台南縣警卷十三頁、六一三四號偵查卷廿七頁背面）
    。被告壬○○於警訊稱：黃欽河幫忙經營地下錢莊，月薪為
    四萬元等語（詳三七三五號警卷六頁背面），則原判決認甲○○、癸○○、壬○○、楊成福，皆受僱於子○○、黃欽河
    云云，與上述情形，亦有矛盾。
  (二)又有罪判決事實記載，為判斷適用法令當否準據，法院應依
　　職權認定，並與論罪科刑有關事實，為翔實記載，而於理由
  　逐一說明，所憑證據，並使事實認定及理由說明，互相適合
    ，始為合法。倘事實認定與理由說明不一致，或前後事實間
    或與理由欄記載，前後齟齬，即屬判決理由矛盾，當然違背
    法令（刑事訴訟法第三百七十九條第十四款後段參照）。原
    判決認定：「被告以每貸出十萬元，十日內還錢，先扣利息
    五千元，並交十一萬五千元支票或本票為憑，或約定每貸出
    一萬元，十日內還錢，先扣利息二千元方式貸款」云云。依
    此而論，被告收取月息應為六十分，此與原判決事實記載：
    「收取月息卅五分，與原本顯不相當重利」，顯相矛盾。再
    者原判決記載：「甲○○承接上開犯意，自八十六年四月廿
    六日起，至八十六年八月八日止，在台南市○○路○段二一
    八號，於中華日報，刊登廣告經營地下錢莊」云云。原判決
    認該部分犯行，係被告甲○○單獨所為，然依被告甲○○於
    更三審供稱：該部分犯行，係我替子○○承擔下的，不是我
    做的，實際上是子○○做的，我只是受僱於他云云，原判決
    疏未詳查，遽認該部分乃被告甲○○單獨所為，亦有未合。
  (三)又供犯罪所用、預備用或犯罪所得，以屬於犯人所有者為限
    ，始得沒收，刑法第卅八條第一項第二、三款、第三項定有
    明文。扣案附表一、二所示物品，供犯罪所用、預備用或犯
    罪所得，是否屬犯人所有，攸關扣案物品，可否併為宣告沒
    收，事實審法院，自應於判決事實，詳為記載，始足為適用
    法律依據。本件扣案附表一編號01所示詹益閂借貸資料一份
    ，包含詹益閂駕照、身分證及簽發本票，其中本票一張，及
    附表一編號21至23所示票據，均屬共犯子○○及被告甲○○
    所持有債權憑證，日後仍可持向借款人追償，自不得宣告沒
    收；以及附表一編號24所示中華電信電話收據七張，既非本
    件重利犯行犯罪所得，亦非被告甲○○供犯罪所用或預備犯
    罪用，即與刑法沒收要件，原判決均予宣告沒收，即有未當
    。另被告甲○○所持有附表二編號04至06所示本票九張、合
    作金庫支票二張、台南市第三信用合作社支票一張，係屬被
    告甲○○所持有債權憑證，亦屬日後可持向借款人追償憑證
    ，原判決併予宣告沒收，亦有未洽。
  (四)綜上所述，被告上訴意旨，指摘原判決不當，固無足取。惟
    原判決既有可議，即屬無可維持，自應由本院將原判決關於
    被告甲○○部分撤銷改判。爰審酌被告甲○○年輕力壯，不
    知謀取正職，趁人急迫圖得重利，惡性匪輕，不法得利甚鉅
    ，及犯後態度等一切情狀，對被告甲○○，量處有期徒刑一
    年，以資懲儆。又扣案附表一編號01所示詹益閂身分證影本
    一張及編號02至16所示物品，均係被告供犯罪所用或預備用
    。另扣案附表二編號01至03所示李信德等四人身分證影本四
    張、丑○○土地所有權狀影本一張、丑○○建築改良物所有
    權狀影本一張，係被告甲○○犯罪所得，均應依法予以宣告
    沒收。至附表一編號01所示駕照及附表一編號17至20證件正
    本，係屬被害人所有，另附表一編號01所示本票及附表一編
    號21至23所示票據，為被告及共犯所有債權憑證，另附表一
    編號24電話收據，既非犯罪所得，亦非供犯罪所用或預備用
    ，自均不應予宣告沒收。又扣案附表二編號04至06所示本票
    九張、合作金庫支票二張、台南市第三信用合作社支票一張
    ，係被告甲○○持有債權憑證，被告甲○○仍可持向借款人
    追償。而附表二編號07所示被害人丙○○等四人所有身分證
    正本，屬被害人所有，亦不得宣告沒收，均併此說明。
據上論斷，應依刑事訴訟法第三百六十九條第一項前段、第三百
六十四條、第二百九十九條第一項前段，刑法第廿八條、第三百
四十五條、第四十七條、第三十八條第一項第二款、第三款，罰
金罰鍰提高標準條例第一條前段，判決如主文。
本案經檢察官楊治宇到庭執行職務。
中　　華　　民　　國　　94　　年　　8　　月　　 11　　日
                  刑事第六庭    審判長法　官  蔡崇義
                                      法　官  吳永宋
                                      法　官  董武全
以上正本證明與原本無異。
如不服本判決，應於收受本判決後十日內向本院提出上訴書狀。
其未敘述上訴理由者並得於提起上訴後十日內向本院補提理由書
狀（均須按他造當事人之人數附繕本）「切勿逕送上級法院」。
　　　　　　　　　　　　　　　　　　　書記官  許美惠
中　　華　　民　　國　　94　　年　　8　　月　　 11　　日
附錄法條：
刑法第三百四十四條：
乘他人急迫、輕率或無經驗貸以金錢或其他物品，而取得與原本
顯不相當之重利者，處一年以下有期徒刑、拘役或科或併科一千
元以下罰金。
刑法第三百四十五條：
以犯前條之罪為常業者，處五年以下有期徒刑，得併科三千元以
下罰金。
附表一：
┌──┬───────┬──┬────┬───────┐
│編號│ 扣 案 物 品  │數量│所有人或│ 備        註 │
│    │              │    │持有人  │              │
├──┼───────┼──┼────┼───────┤
│    │              │    │        │含駕照、本票、│
│ １ │詹益閂借款資料│１份│壬○○  │身分證影本各一│
│    │              │    │        │張，其中本票為│
│    │              │    │        │被告權憑證。  │
├──┼───────┼──┼────┼───────┤
│ ２ │商業本票      │３本│壬○○  │預備犯罪所用  │
├──┼───────┼──┼────┼───────┤
│ ３ │帳    簿      │１本│壬○○  │供犯罪所用    │
├──┼───────┼──┼────┼───────┤
│ ４ │帳    單      │２張│壬○○  │供犯罪所用    │
├──┼───────┼──┼────┼───────┤
│ ５ │林雅惠名片    │１張│壬○○  │供犯罪所用    │
├──┼───────┼──┼────┼───────┤
│    │台南市第十信用│    │        │              │
│ ６ │合作社代收票據│１本│壬○○  │供犯罪所用    │
│    │憑摺          │    │        │              │
├──┼───────┼──┼────┼───────┤
│ ７ │行動電話（090-│１具│壬○○  │供犯罪所用    │
│    │764939）      │    │        │              │
├──┼───────┼──┼────┼───────┤
│ ８ │空白商業本票  │張│子○○  │預備供犯罪所  │
│    │              │    │        │用            │
├──┼───────┼──┼────┼───────┤
│ ９ │錄 音 帶      │３捲│子○○  │預備供犯罪所  │
│    │              │    │        │用            │
├──┼───────┼──┼────┼───────┤
│ １０ │廣告傳真單    │１張│子○○  │供犯罪所用    │
├──┼───────┼──┼────┼───────┤
│  │刊登明細傳真單│１張│子○○  │供犯罪所用    │
├──┼───────┼──┼────┼───────┤
│    │行動電話（090-│    │        │              │
│  │781379、090-78│２具│子○○  │供犯罪所用    │
│    │49750）       │    │        │              │
├──┼───────┼──┼────┼───────┤
│  │合庫代收票據申│１張│黃欽河  │供犯罪所用    │
│    │請書          │    │        │              │
├──┼───────┼──┼────┼───────┤
│  │空白本票      │１本│黃欽河  │供犯罪所用    │
├──┼───────┼──┼────┼───────┤
│  │雜 記 紙      │２張│黃欽河  │供犯罪所用    │
├──┼───────┼──┼────┼───────┤
│  │雜 記 簿      │１本│黃欽河  │供犯罪所用    │
├──┼───────┼──┼────┼───────┤
│  │駕    照      │１張│        │被害人所有    │
├──┼───────┼──┼────┼───────┤
│  │李瑞福等二人  │２枚│        │被害人所有    │
│    │身分證正本    │    │        │              │
├──┼───────┼──┼────┼───────┤
│  │周葉季秋民進黨│１枚│        │被害人所有    │
│    │證正本        │    │        │              │
├──┼───────┼──┼────┼───────┤
│  │杜文忠等三人  │３張│        │被害人所有    │
│    │身分證正本    │    │        │              │
├──┼───────┼──┼────┼───────┤
│  │台灣企銀支票  │１紙│黃欽河  │債權憑證      │
├──┼───────┼──┼────┼───────┤
│  │上海商銀支票  │１紙│黃欽河  │債權憑證      │
├──┼───────┼──┼────┼───────┤
│  │茅大郡簽發本票│１紙│黃欽河  │債權憑證      │
├──┼───────┼──┼────┼───────┤
│  │中華電話收據  │７張│子○○  │非犯罪所得及  │
│    │              │    │        │供犯罪及預備用│
└──┴───────┴──┴────┴───────┘
附表二：
┌──┬────────────┬──┬────┬────┐
│編號│   扣   案   物   品    │數量│所有人或│備    註│
│    │                        │    │持有人  │        │
├──┼────────────┼──┼────┼────┤
│ １ │李信德、丑○○、己○○、│４張│甲○○、│犯罪所得│
│    │李陳素娥等四人身分證影本│    │子○○  │        │
├──┼────────────┼──┼────┼────┤
│ ２ │丑○○土地所有權狀影本  │１紙│甲○○、│犯罪所得│
│    │                        │    │子○○  │        │
├──┼────────────┼──┼────┼────┤
│ ３ │丑○○建物所有權狀影本  │１紙│甲○○、│犯罪所得│
│    │                        │    │子○○  │        │
├──┼────────────┼──┼────┼────┤
│ ４ │本    票                │９張│甲○○、│債權憑證│
│    │                        │    │子○○  │        │
├──┼────────────┼──┼────┼────┤
│ ５ │合作金庫支票            │２張│甲○○、│債權憑證│
│    │                        │    │子○○  │        │
├──┼────────────┼──┼────┼────┤
│ ６ │台南市第三信用合作社支票│１張│甲○○、│債權憑證│
│    │                        │    │子○○  │        │
├──┼────────────┼──┼────┼────┤
│ ７ │丙○○、己○○、丁○○、│４枚│        │被害人所│
│    │蔡楊清津等四人身分證正本│    │        │有      │
└──┴────────────┴──┴────┴────┘
